【裁判字號】    94,訴,3666
【裁判日期】    950119
【裁判案由】    毒品危害防制條例
【裁判全文】
臺灣臺中地方法院刑事判決              94年度訴字第3666號
公  訴  人  臺灣臺中地方法院檢察署檢察官
被      告  甲○○
上列被告因違反毒品危害防制條例案件，經檢察官提起公訴（九
十四年度毒偵字第五七八八號），被告就被訴事實為有罪之陳述
，經本院合議庭裁定由受命法官獨任進行簡式審判程序，本院判
決如下：
    主    文
甲○○施用第一級毒品，累犯，處有期徒刑捌月，第一級毒品海
洛因壹包（淨重: 零點柒伍公克）沒收銷燬之；又連續施用第二
級毒品，累犯，處有期徒刑拾月，第二級毒品甲基安非他命壹包
（含袋重: 零點玖公克）沒收銷燬之。應執行有期徒刑壹年肆月
，第一級毒品海洛因壹包（淨重: 零點柒伍公克）、第二級毒品
甲基安非他命壹包（含袋重: 零點玖公克）均沒收銷燬之。
    犯罪事實
一、甲○○前因施用第二級毒品案件案件，經本院判處有期徒刑
    十月確定，甫於民國九十三年十一月四日縮刑期滿執行完畢
    。又曾因施用毒品案件，經本院依臺灣臺中地方法院檢察署
    檢察官之聲請，以裁定令入戒治處所施以強制戒治，甫於八
    十九年十一月十二日執行完畢。詎仍不知戒絕，於強制戒治
    執行完畢後五年內，竟基於施用第一級毒品海洛因之犯意，
    於九十四年七月二十六日十二時許，在臺中市北屯區長生巷
    一之十二號，以將海洛因羼入香菸點火吸食之方式，施用第
    一級毒品海洛因一次；另基於施用第二級毒品甲基安非他命
    之概括犯意，連續於九十四年七月二十日十一時許、九十四
    年七月二十六日十二時許，在臺中市北屯區長生巷一之十二
    號，以將甲基安非他命置於吸食器內，點火燒烤產生煙霧，
    以口鼻吸食之方式，施用第二級毒品甲基安非他命二次。嗣
    於九十四年七月二十七日○時三十分許，為警方於臺中市北
    屯區長生巷一之十二號查獲，並扣得供其施用之第一級毒品
    海洛因一包 (淨重: ○點七五公克）、第二級毒品甲基安非
    他命一包（含袋重:○點九公克)。
二、案經臺中市警察局第五分局報告臺灣臺中地方法院檢察署檢
    察官偵查起訴。
    理    由
一、前揭事實，業據被告於本院審理時坦承不諱，且被告為警查
    獲後，經採集其尿液送驗結果係呈嗎啡及甲基安非他命陽性
    反應，有中山醫學大學附設醫院藥物濫用檢測中心檢驗報告
    一份（九十四年度核退字第二一九八號卷第十八頁）在卷可
    稽，又扣案之白色粉末一包（淨重：○點七五公克），經送
    法務部調查局鑑驗之結果，含有第一級毒品海洛因之成分，
    此亦有法務部調查局九十四年十月四日調科壹字第一二○○
    一六五五六號鑑定通知書一紙（本院卷第三十八頁）在卷可
    稽。復有扣案之甲基安非他命一包（含袋重: ○點九公克）
    為證，足認被告自白與事實相符。是本案事證明確，被告犯
    行堪以認定。
二、被告曾因施用毒品案件，經本院依臺灣臺中地方法院檢察署
    檢察官之聲請，以裁定令入戒治處所施以強制戒治，甫於八
    十九年十一月十二日執行完畢，此有臺灣臺中地方法院檢察
    署刑案資料查註紀錄表、全國施用毒品案件紀錄表及臺灣高
    等法院被告前案紀錄表在卷可稽，被告於強制戒治執行完畢
    後五年內，再犯本案施用毒品之犯行，依毒品危害防制條例
    第二十三條第二項之規定，自應依法論科。
三、核被告所為，係犯毒品危害防制條例第十條第一項、第二項
    之施用第一級、第二級毒品罪。其於施用第一級毒品及第二
    級毒品前後持有第一級毒品、第二級毒品之低度行為，均為
    施用之高度行為所吸收，不另論罪。被告先後二次施用第二
    級毒品甲基安非他命之犯行，時間緊接，犯罪構成要件相同
    ，顯係基於概括犯意為之，應依連續犯之規定論以一罪，並
    加重其刑。又被告所犯上開二罪，犯意各別，罪名不同，應
    予分論併罰。被告前因違反毒品危害防制條例案件，經本院
    判處有期徒刑十月確定，甫於九十三年十一月四日縮刑期滿
    執行完畢，有臺灣臺中地方法院檢察署刑案資料查註紀錄表
    ，臺灣高等法院被告前案紀錄表在卷可參，其受有期徒刑執
    行完畢後，五年以內再犯本件有期徒刑以上之二罪，為累犯
    ，應依刑法第四十七條之規定分別加重、遞加重其刑。爰審
    酌被告曾經強制戒治後，猶再施用毒品不輟，且施用毒品除
    戕害自身健康外，併對社會秩序生不良影響，及其施用之期
    間與次數，暨其犯罪後坦承罪行，態度良好等一切情狀，分
    別量處如主文所示之刑，並定其應執行之刑。扣案之第一級
    毒品海洛因一包（淨重：○點七五公克）、第二級毒品甲基
    安非他命一包（含袋重: ○點九公克），屬本案查獲之毒品
    ，均應依毒品危害防制條例第十八條第一項前段之規定，宣
    告沒收銷燬之。
據上論斷，應依刑事訴訟法第二百七十三條之一第一項、第二百
九十九條第一項前段，毒品危害防制條例第十條第一項、第二項
、第十八條第一項前段，刑法第十一條、第五十六條、第四十七
條、第五十一條第五款，判決如主文。
本案經檢察官乙○○到庭執行職務。
中    華    民    國    95    年    1     月    19    日
                        刑事第十四庭  法  官  劉逸成
上正本證明與原本無異。
如不服本判決，應於送達後十日內向本院提出上訴狀（須附繕本
），上訴於臺灣高等法院臺中分院。
                                      書記官  謝惠雯
中    華    民    國    95    年    1     月    19    日
附錄論罪科刑法條：
毒品危害防制條例第十條
施用第一級毒品者，處六月以上五年以下有期徒刑。
施用第二級毒品者，處三年以下有期徒刑。


司法院資訊處製作；財團法人民間司法改革基金會備份。
